RAHAJATIANA HERINIAINA JOANNE

Lot IVL 150 Andohatapenaka jojoheriniaina@gmail.com | 0347231897 21 Mars 1998



OBJECTIVE

Téléconseillère avec trois années d'experience dans le service Clientèle, je fais de la satisfaction des clients une priorité. Je m'efforce d'accomplir mes missions avec determination, dans le respect des consignes et recommandations des collègues et des superieurs en vue de l'amelioration continue du service. Ambitieuse et devoué. Je fais preuve d'un veritable sens de l'initiative et des responsabilités. Je possède notamment une excellente maîtrise en communication, rédaction ainsi que de solides référence dans mon domaine

EXPERIENCE

• COMDATA Ivandry 2019 - 2022

Téléconseillère

*Fevrier 2019- Decembre 2021

Conseiller Clientèle (SAV pour Téléshopping.fr) et Prise de commande (Téléshopping.fr)

*Janvier 2021- Juin 2022

Agent en Back office (Téléshopping.fr)

*Juillet 2022- decembre 2022

Agent SAV Chat (Fnac.com)

EDUCATION

ENGLISH TEACHING PROFESSIONAL ETP ANTSAHAVOLA

2015-2017

2016

English Language

Advanced Certificate 1 (A1C)

• CONFICIUS UNIVERSITÉ D'ANTANANARIVO

Chinese Language

HSK 2

SKILLS

Autonome dans ma fonction

Gestion du stress

Aptitude à la communication

Travail en equipe

Sens de la responsabilité